臺灣臺北地方法院民事判決　　　　　　　99年度訴字第1405號
原　　　告　泰寧股份有限公司
法定代理人　王新生
訴訟代理人　蔡坤鐘律師
複　代理人　蔡瑜軒律師
被　　　告　鋒厚科技股份有限公司
法定代理人　梁俊雄
訴訟代理人　楊揚律師
上列當事人間請求給付貨款事件，本院於中華民國100年4月26日
言詞辯論終結，判決如下：
    主      文
被告應給付原告新台幣貳佰柒拾萬伍仟壹佰捌拾伍元，及自民
國九十九年五月十五日起至清償日止，按年息百分之五計算之利
息。
訴訟費用由被告負擔。
本判決於原告以新台幣玖拾壹萬貳仟元為被告供擔保後，得假執
行，但被告如以新台幣貳佰柒拾萬伍仟壹佰捌拾伍元為原告預
供擔保，得免為假執行。
    事實及理由
一原告主張：被告於民國98年7月26日至同年10月5日止，向原告
  購買貨品編號PW0-00000-0B34號等變壓器7000個（下稱第一批
  變壓器），價金共新台幣（下同）232萬185元，原告依約交貨
  後被告卻拒不付款。另被告於98年10月8 日，向原告訂購貨品
  編號PW0-00000-0B34號變壓器5000個（下稱第二批變壓器），
  價金共41萬5000元，嗣被告於原告送貨途中以電話通知原告解
  除契約，惟第二批變壓器送至被告處，被告雖拒絕簽收，仍將
  第二批變壓器放置在被告倉庫中，但原告於本件訴訟中即99年
  10月21日前往被告倉庫清點，發現第二批變壓器有1/3 已遭被
  告拆封，足認被告已收受該批貨物。爰依民法第367 條規定，
  請求被告給付全部貨款273 萬5185元等語。並聲明：(一)被告應
  給付原告273 萬5185元，及自起訴狀繕本送達翌日起至清償日
  止，按年息5%計算之利息。(二)願供擔保，請准宣告假執行。
二被告則以：被告雖向原告訂購第一批變壓器7000個，價金 232
  萬185 元，但該變壓器須具備UL安全規格認證，詎原告交付第
  一批變壓器經被告轉售歐洲客戶後，發生高熱及爆炸之瑕疵，
  被告立即通知原告，嗣經被告向訴外人香港優力安全測驗有限
  公司台灣分公司（下稱香港優力公司台灣分公司）查證，原告
  交付變壓器之UL證書早已過期，是第一批變壓器存在減少其價
  值及效用之瑕疵，原告應負物之瑕疵擔保責任及不完全給付責
  任，被告除行使同時履行抗辯權外，依民法第256條、第359條
  規定解除第一批變壓器之買賣契約；如認被告解除契約不合法
  ，被告因第一批變壓器之瑕疵，另購買2140個變壓器予客戶，
  並遭客戶求償和拒付貨款，被告受有585 萬5509元之損失，原
  告應就原告前開損失負賠償責任，被告自得以前開損失與本件
  貨款相互抵銷。又原告雖於98年10月8 日將價金41萬5000元之
  第二批變壓器送至被告倉庫，惟兩造對第二批變壓器之買賣契
  約未合致，原告不得請求被告給付41萬5000元云云，資為抗辯
  。並聲明：駁回原告之訴及其假執行之聲請，並陳明如受不利
  之判決，願供擔保請准免為假執行。
三兩造不爭執之事實：
(一)被告於98年7月26日至同年10月5日止，向原告購買第一批變壓
  器共7000個，價金232萬185元，原告依約交貨後被告尚未付款
  ，為兩造所不爭執，有統一發票、客戶對帳單、出貨單在卷可
  稽。
(二)原告於98年10月8 日，運送價金41萬5000元之第二批變壓器至
  被告處，被告拒絕簽收，將第二批變壓器放置在被告倉庫中，
  且兩造於本件訴訟中即99年10月21日前往清點，第二批變壓器
  約有1/3遭被告拆封，為兩造所不爭執，有出貨單在卷足憑。
四兩造之爭點：
  本件經協議簡化兩造爭執之爭點，在於(一)兩造就系爭變壓器有
  無約定以UL安全認證機構認證為條件？(二)第一批變壓器是否有
  高熱和爆炸之瑕疵，構成物之瑕疵及不完全給付，被告得解除
  契約？(三)被告行使同時履行抗辯、抵銷抗辯，是否有據？(四)兩
  造就第二批變壓器是否達成買賣合意？(五)原告得否請求系爭兩
  批貨款？
(一)有關兩造間並未約定系爭變壓器以UL安全認證機構認證為條件
  部分：
1.按當事人主張有利於己之事實者，就其事實有舉證之責任，民
  事訴訟法第277 條定有明文。本件被告辯稱伊向原告購買系爭
  變壓器約定以UL安全認證機構認證為條件等情，惟原告否認之
  ，自應由被告依民事訴訟法第277 條關於舉證責任分配之規定
  ，就兩造約定系爭變壓器有UL安全認證機構認證，此一有利於
  己之事實，負舉證之責任。
2.查所謂「UL安全認證」，指經「Underwriters  Laboratories
  Inc.」認證產品，有認證文件在卷可稽（見本院卷(一)第485 頁
  ），為兩造所不爭執。而本件被告雖提出承認書（見本院卷(一)
  第87至435 頁）以為證明，惟該承認書係被告單方面所製作，
  且記載變壓器測試日期為93年起至96年間，與本件第一批變壓
  器交易時間自98年7月26日起至同年10月5日止，並不相符。況
  該承認書中所列安全規格認證除UL安全認證外，尚有FC、CE、
  TUV 、GS等其他安全認證規格，則被告提出之上開承認書，充
  其量僅能證明被告就其自己之變壓器需經安全規格認證之事實
  ，尚無法證明兩造就系爭變壓器有約定應經UL安全規格認證之
  事實。此外，被告並未提出其他證據，以證明兩造就系爭變壓
  器有約定應經UL安全規格認證之事實，故被告辯稱前揭變壓器
  存有未經UL安全規格認證之瑕疵云云，尚不足取。
(二)有關原告交付第一批變壓器並無高熱、爆炸之瑕疵部分：
1.次按物之出賣人對於買受人，應擔保其物依第373 條之規定危
  險移轉於買受人時無滅失或減少其價值之瑕疵，亦無滅失或減
  少其通常效用或契約預定效用之瑕疵。買賣因物有瑕疵，而出
  賣人依前5 條之規定，應負擔保之責者，買受人得解除其契約
  或請求減少其價金。但依情形，解除契約顯失公平者，買受人
  僅得請求減少價金。民法第354條第1項、第359 條分別定有明
  文。
2.被告辯稱原告交付第一批變壓器經伊轉售歐洲客戶後，發生高
  熱、爆炸之瑕疵等情，並提出系爭變壓器照片為證（見本院卷
  (一)第56至60頁）。惟查，被告提出該照片雖顯示變壓器有燒融
  現象，但原告否認照片中變壓器為其所交付第一批變壓器，且
  被告亦未具體指明該瑕疵貨品之交付日期、型號、數量，僅空
  言前揭貨物有高熱、爆炸之瑕疵，本院自無法僅憑上開照片遽
  以認定原告交付第一批變壓器存有高熱、爆炸之瑕疵。參以，
  經本院調閱被告出口紀錄，被告曾於98年8月28日、同年10月1
  2日，出口貨物名稱KVM Switch等產品至英國Felixstowe，於9
  8年7月29日、同年10月14日，出口Computer Accessories至英
  國Southamton、Birmingham，此有財政部臺北關稅局100年3月
  29日北普棧字第1001006554號函、財政部基隆關稅局100年3月
  18日基普桃字第1001007195號函及所附出口報單在卷足稽（見
  本院卷(二)第22、23頁及外放證物袋），是依上開出口紀錄，亦
  無法證明被告有將原告交付第一批變壓器轉售歐洲客戶之事實
  。則被告辯稱原告交付之第一批變壓器有有高熱、爆炸之瑕疵
  ，其依民法第256條、第359條規定得解除契約，並請求原告損
  害賠償云云，自不足採。
(三)有關被告不得行使同時履行抗辯、抵銷抗辯部分：
1.按因契約互負債務者，於他方當事人未為對待給付前，得拒絕
  自己之給付。但自己有先為給付之義務者，不在此限。民法第
  264條第1項定有明文。再按二人互負債務，而其給付種類相同
  ，並均屆清償期者，各得以其債務，與他方之債務，互為抵銷
  。但依債之性質不能抵銷或依當事人之特約不得抵銷者，不在
  此限。民法第334條第1項定有明文。次按債務之抵銷，以雙方
  當事人互負債務為必須具備之要件，若一方並未對他方負有債
  務，則根本上即無抵銷之可言（最高法院18年上字第1709號判
  例可資參照）。
2.查被告並未舉證證明原告交付之第一批變壓器有高熱、爆炸之
  瑕疵，已如前述，則被告辯稱原告交付第一批變壓器有高熱、
  爆炸之瑕疵，伊於原告未補正前，得行使同時履行抗辯，拒絕
  給付貨款，且伊另購2140個變壓器予客戶，並遭客戶求償且拒
  付貨款，損失558 萬5509元，行使抵銷權云云，均不足取。則
  原告依民法第367條規定，請求被告給付第一批變壓器價金232
  萬185元，自屬有據。
(四)有關兩造就第二批變壓器已成立買賣關係部分：
1.末按買受人應按物之性質，依通常程序從速檢查其所受領之物
  。如發見有應由出賣人負擔保責任之瑕疵時，應即通知出賣人
  。買受人怠於為前項之通知者，除依通常之檢查不能發見之瑕
  疵外，視為承認其所受領之物。不能即知之瑕疵，至日後發見
  者，應即通知出賣人，怠於為通知者，視為承認其所受領之物
  。民法第356條定有明文。
2.末查，原告於98年10月8 日，將價金41萬5000元之第二批變壓
  器送至被告處，被告因故拒絕簽收，乃將第二批變壓器放置於
  被告倉庫，已如前述，為兩造所不爭執。嗣本院命兩造至被告
  倉庫清點第二批變壓器，兩造於本件訴訟中即99年10月21日前
  往被告倉庫清點，斯時第二批變壓器已有約1/3 已遭被告拆封
  ，為兩造所不爭執，且第二批變壓器之價款為41萬5000元，亦
  為被告所不爭執，則依被告將原告交付第二批變壓器存放於被
  告倉庫，以及被告將第二批變壓器已為部分拆封之行為，依前
  開說明，堪認兩造間就第二批變壓器有達成買賣之合意，被告
  已收受第二批變壓器。故被告辯稱兩造間就第二批變壓器未成
  立買賣關係云云，殊不足取，原告主張兩造間就第二批變壓器
  已成立買賣關係，其依民法第367條規定，得請求被告給付第
  二批變壓器價金41萬5000元，亦屬有據。
五從而，原告依民法第367 條規定，請求被告給付第一、二批貨
  款共273萬5185元，及自起訴狀繕本送達翌日即99年5月15日起
  至清償日止，按年息5%計算之利息，此有送達證書在卷，符合
  民法第229條第2項、第233條第1項前段、第203 條之規定，為
  有理由，應予准許。
六本件事證已臻明確，被告聲請函詢香港優力公司台灣分公司等
  兩造其餘攻擊防禦方法，經核與勝負之判斷不生影響，爰不予
  逐一論酌，附此敘明。
七兩造陳明願供擔保以代釋明，聲請宣告假執行或免為假執行，
  核無不合，爰分別酌定相當之擔保金額予以宣告。
八訴訟費用負擔之依據：民事訴訟法第78條。
中    華    民    國   100    年    5     月    24    日
                  民事第六庭法  官  姜悌文
以上為正本係照原本作成。
如對本判決上訴，須於判決送達後20日內向本院提出上訴狀。如
委任律師提起上訴者，應一併繳納上訴審裁判費。
中    華    民    國   100    年    5     月    24    日
                            書記官  羅振仁